【裁判字號】    98,交聲,2097
【裁判日期】    980724
【裁判案由】    聲明異議
【裁判全文】
臺灣臺中地方法院交通事件裁定        98年度交聲字第2097號
原處分機關  交通部公路總局臺中區監理所
異  議  人
即受處分人  鐙陽交通有限公司
上列異議人即受處分人因違反道路交通管理處罰條例案件，對於
交通部公路總局臺中區監理所民國98年6 月2 日所為之處分（中
監違字第裁60－GEO441791 號裁決書），聲明異議，本院裁定如
下：
    主    文
異議駁回。
    理    由
一、原處分機關即交通部公路總局臺中區監理所（下稱原處分機
    關）略以：異議人即受處分人鐙陽交通有限公司（下稱受處
    分人）於民國98年5 月8 日10時30分許，駕駛車牌號碼957-
    HY號營業貨運曳引車，行經臺中市市○路○○○路口處，因
    「載運級配土石，會同司機過磅總重38770KG ，核重35T ，
    超重3770KG」違規，經臺中市警察局交通警察隊依違反道路
    交通管理處罰條例第29條之2 第3 項當場舉發。嗣經原處分
    機關於98年6 月2 日，以中監違字第裁60－GEO441791 號裁
    決書，裁處其罰鍰新臺幣（下同）14,000元，並記汽車違規
    紀錄1 次，該所裁決並無不法等語。
二、聲明異議意旨略以：伊之曳引車於98年5 月8 日在泳源有限
    公司承載砂石，磅單為手抄單重量為38,100KG，載運送到承
    鼎源砂石公司，因載運砂石是建築公司要用的，所以客戶是
    打明倫（夏朵）卸貨地點在承鼎源砂石公司，卸貨那邊也要
    過磅，過磅單為37,860KG，應不屬於超載。在運送途中被警
    員韋清龍先生攔截至新朝富地磅過磅單顯示為38,770KG與砂
    石廠磅單差了670KG ，新朝富地磅人員說，他的地磅1 年認
    證一次，會有誤差，因一般營業車多會以一成為彈性空間，
    照理應不會超載。又伊不會為了差幾十塊錢而被警員開罰單
    14 ,000 元，而照理說承鼎源砂石業公司是每個月都會請中
    央標準檢驗局來檢測是否準確且砂石公司一天出入很多，又
    是承載砂石應不會不準確，爰請撤銷罰鍰云云。
三、按汽車裝載貨物超過核定之總重量、總聯結重量者，處汽車
    所有人罰鍰，並記汽車違規紀錄一次。又有上開情形者，應
    責令改正或當場禁止通行，並處新臺幣10,000元罰鍰，超載
    10公噸以下者，以總超載部分，每1 公噸加罰新臺幣1,000
    元；超載逾10公噸至20公噸以下者，以總超載部分，每1 公
    噸加罰新臺幣2,000 元；超載逾20公噸至30公噸以下者，以
    總超載部分，每1 公噸加罰新臺幣3,000 元；超載逾30公噸
    者，以總超載部分，每1 公噸加罰新臺幣5,000 元。未滿1
    公噸以1 公噸計算；汽車依本條例規定記違規紀錄，於三個
    月內共達三次以上者，吊扣其汽車牌照一個月，道路交通管
    理處罰條例第29條之2 第1 項、第3 項、第63條之1 分別定
    有明文。
四、經查：
(一)、本件受處分人所有之車牌號碼957-HY號營業貨運曳引車於上
    開時、地，載運砂石行經臺中市市○路○○○路口處，因過
    磅總重38.77 公噸，超過核定35公噸之重量達3.77公噸，而
    為警掣單舉發等情，有臺中市警察局交通警察隊中市警字第
    60－GEO441791 號舉發違反道路交通管理事件通知單一紙在
    卷可稽。受處分人雖以前詞置辯，惟依道路交通安全規則第
    38條第1項 第3 款第5 目規定：「半聯結車：總聯結重量不
    得超過35公噸」，是縱依卷附受處分人所提泳源有限公司磅
    單及承鼎源砂石業股份有限公司過磅單分別顯示為38.1公噸
    、37.86 公噸等情屬實，仍屬逾越核定總重量之違規行為，
    是以本件受處分人之上開車輛當次載貨總重量，無論是依舉
    發地點之過磅結果，或受處分人自行提出之單據，均顯示已
    超過核定之總重量至明。再則本件舉發所使用之新朝富地磅
    （器號：NOG20157）係經經濟部標準檢驗局檢定合格之地磅
    ，其最大秤量為60公噸，檢定日期為98年1 月8 日，有效期
    限至99年1 月31日止，該地磅之誤差值係在法定公差內，並
    有經濟部標準檢驗局度量衡器檢定合格證書影本1 紙附卷可
    證；次查地秤之公差為負載秤量之1/1000，但負載秤量之
    1/1000小於檢定標尺分度值時，以其檢定標尺分度值為公差
    ，衡器檢定檢查技術規範第4.28.2點定有明文。本件受處分
    人所有上開營業貨運曳引車核重35公噸，過磅總重38.77 公
    噸，超載重量達3.77公噸，以地磅最大誤差即上開公差值
    1/1000計算，受處分人確已超過核定之重量。受處分人以前
    詞據以爭執並未超載，要屬卸責之詞，不足採信，故受處分
    人所有前揭車輛於上開時地裝載貨物超過規定重量之違規行
    為，堪以認定。
(二)、綜上所述，受處分人所有之前揭車輛上載運之貨物總重量既
    已超過核定之總重量，則原處分機關援引道路交通管理處罰
    條例第29條之2 第3 項之規定，裁罰受處分人罰鍰14,000元
    ，並記汽車違規紀錄一次，核無違誤。故本件受處分人之異
    議為無理由，應予駁回。
五、據上論斷，應依道路交通管理處罰條例第87條第2 項、道路
    交通案件處理辦法第19條，裁定如主文。
中    華    民    國    98    年    7     月    24    日
                        交通法庭  法  官  蔡美華
上正本證明與原本無異。
如不服本裁定，應於送達後5日內，向本院提出抗告狀。
                                  書記官  張皇清
中    華    民    國    98    年    7     月    24    日


司法院資訊處製作；財團法人民間司法改革基金會備份。
